臺灣高等法院臺南分院刑事判決　　　　100年度上訴字第970號
上　訴　人
即　被　告　林明志
上列上訴人因毒品危害防制條例案件，不服臺灣嘉義地方法院
100年度訴字第381號中華民國100年9月9日第一審判決（起訴案
號：臺灣嘉義地方法院檢察署100年度毒偵字第316號），提起上
訴，本院判決如下：
    主  文
上訴駁回。
    理  由
一、按依刑事訴訟法第350條、第361條、第362條、第367條規定
    ，不服地方法院之第一審判決，提起第二審上訴者，須提出
    上訴書狀，並應敘述「具體理由」，為上訴必備之程式。所
    稱具體理由，必係依據卷內既有訴訟資料或提出新事證，指
    摘或表明第1審判決有何採證、認事、用法或量刑等足以影
    響判決本旨之不當或違法，而構成應予撤銷之具體事由，始
    克相當；如未依上揭意旨指出具體事由，而僅泛言或單憑當
    事人自我說詞，指摘原判決採證認事違法、用法不當、判決
    不公、量刑過重等等，即屬未敘述具體理由，所提第二審上
    訴不合法律上之程式，得不經言詞辯論，由第二審法院予以
    判決駁回（最高法院98年度台上字第6531號刑事判決意旨參
    照）。
二、本件上訴意旨略以：被告承認有施用第一級、第二級毒品，
    雖毒品危害防制條例第17條第2項對於上開案件沒有適用，
    但重罪既有自白從輕之規定，則吸食毒品自應有減輕以鼓勵
    被告自新，其情形相類似應得類推適用，爰請依毒品危害防
    制條例第17條第2項之規定減輕其刑，又被告於99年10月19
    日臺灣嘉義地方法院檢察署99年刑護勞字第105號觀護案件
    ，該案為緩起訴案件，故非被告之前科，即無執行完畢而有
    累犯之適用，原判決應有誤認云云。
三、經查，被告對於本件於民國100年2月26日凌晨3時40分許採
    尿回溯3、4天前之某時，在嘉義縣大林鎮某處加油站廁所內
    ，以將海洛因及甲基安非他命攙混燒烤吸食其煙氣之方式，
    同時非法施用海洛因、甲基安非他命1次等情，業據其於原
    審坦承不諱，且被告於100年2月26日為警查獲後，經採尿送
    驗結果，確呈海洛因進入人體代謝分解後之嗎啡、安非他命
    、甲基安非他命陽性反應乙節，有代號與真實姓名對照表、
    民雄分局查獲毒品案件採尿檢體委外送驗監管記錄表、正修
    科技大學超微量研究科技中心100年3月15日出具之尿液檢驗
    報告為證，另扣案之2包晶體，被告已自白係甲基安非他命
    ，且經檢察官委請送驗結果，確檢出毒品甲基安非他命，亦
    有行政院衛生署食品藥物管理局檢驗報告書可憑，足以佐證
    被告自白非虛，而被告林明志曾因施用毒品案件，依原審法
    院98年度毒聲字第312號裁定送觀察、勒戒後，認無繼續施
    用傾向，於98年12月11日執行完畢釋放出所，經臺灣嘉義地
    方法院檢察署檢察官以98年度毒偵字第1673號為不起訴處分
    確定。其於觀察、勒戒釋放後5年內再施用第一、二級毒品
    ，原審法院以被告犯毒品危害防制條例第10條第1項之施用
    第一級毒品罪事證明確，因而適用簡式審判程序，並以被告
    前因竊盜案件，經原審法院99年度嘉簡字第31號判決處有期
    徒刑3月確定，於99年10月14日易服社會勞動執行完畢，所
    受宣告之刑，以已執行論，其於5年內，故意再犯本件有期
    徒刑以上之罪，為累犯，應依刑法第47條第1項加重其刑。
    爰審酌被告之犯罪情節，量處有期徒刑1年，扣案之毒品甲
    基安非他命沒收銷燬之，其餘之外包裝夾鏈袋（2個）、吸
    管（3支）、未使用過之夾鏈袋（4個）為供犯罪所用或預備
    之物，依法宣告沒收。經核原判決認事用法，均無不當，量
    刑亦屬妥適，從形式上予之審查，並無違背法令之情形。
四、再按毒品危害防制條例第17條第2項關於偵查、審判中自白
    得減輕其刑之規定，並不包括同條例第10條之罪，此觀法條
    之規定自明，再被告前因竊盜案件，經原審法院99年度嘉簡
    字第31號判決處有期徒刑3月確定，於99年10月14日易服社
    會勞動執行完畢，有臺灣高法院被告前案紀錄表可憑，雖該
    表上關於被告99年刑護勞字第105號觀護結案，終結原因記
    載「緩起訴社區處遇案件履行完成結案」惟該欄已加註「原
    嘉義地檢99年執字第810號執行觀護」，對照被告前揭竊盜
    案（經原審法院判處有期徒刑3月）之執行欄記載「竊盜案
    ，99年2月11日嘉義地院99年嘉簡字31號裁判確定，99年3月
    18日嘉義地檢99年執字810號執行結案，結案情形：易服社
    會勞動」，顯見被告99年刑護勞字第105號觀護案件，應即
    為被告竊盜案易服社會勞動執行完畢，上開記錄表上載「緩
    起訴社區處遇案件履行完成結案」之「緩起訴應屬誤載」。
    從而上訴意旨並無隻字片語具體指摘第一審判決採證、認事
    、用法有何不當或違法之處，僅因其個人說詞，漫行指摘，
    或請求改判減輕其刑，揆諸前開說明，即屬未敘述具體理由
    ，自難認其上訴合於法律上之程式；其上訴不合法，應予駁
    回，並不經言詞辯論為之。
五、爰依刑事訴訟法第367條前段、第372條，判決如主文。
中    華    民    國   100    年    10    月    7     日
                  刑事第五庭    審判長法  官  楊明章
                                      法  官  黃國永
                                      法  官  趙文淵
以上正本證明與原本無異。
如不服本判決應於收受送達後10日內向本院提出上訴書狀，其未
敘述上訴理由者，並得於提起上訴後10日內向本院補提理由書（
均須按他造當事人之人數附繕本）「切勿逕送上級法院」。
                                      書記官  呂宬樂
中    華    民    國   100    年    10    月    7     日